【裁判字號】    97,易,544
【裁判日期】    971230
【裁判案由】    毒品危害防制條例
【裁判全文】
臺灣宜蘭地方法院刑事判決               97年度易字第544號
公  訴  人  臺灣宜蘭地方法院檢察署檢察官
被      告  甲○○
上列被告因違反毒品危害防制條例案件，經檢察官提起公訴（97
年度毒偵字第691、801號），本院判決如下：
    主  文
甲○○施用第二級毒品，累犯，處有期徒刑肆月，扣案之第二級
毒品安非他命壹包（淨重拾點陸陸公克、驗後餘重拾點陸陸貳
貳公克）、玻璃球吸食器壹組均沒收銷燬之、酒精燈壹個沒收；
又施用第二級毒品，累犯，處有期徒刑陸月，扣案之第二級毒品
安非他命貳包（合計淨重零點捌玖壹公克、驗後餘重合計零點捌
玖零玖公克）、玻璃球吸食器壹組均沒收銷燬之、酒精燈壹個沒
收。應執行有期徒刑捌月，扣案之第二級毒品安非他命包（合
計淨重拾壹點伍伍肆公克、驗後餘重合計拾壹點伍伍壹公克）
、玻璃球吸食器壹組均沒收銷燬之，酒精燈壹個沒收。
    事  實
一、甲○○前因施用毒品案件，經本院以87年度毒聲字第502號
    裁定送觀察、勒戒後，認無繼續施用毒品傾向，由臺灣宜蘭
    地方法院檢察署檢察官於民國88年6月30日以87年度偵字第
    4215 號為不起訴處分確定；再因施用毒品案件，經本院以
    92年度毒聲字第58號裁定送觀察、勒戒後，認有繼續施用毒
    品傾向，經本院以92年度毒聲字第253號裁定送強制戒治，
    於92年11月20日停止強制戒治並付保護管束，於93年5月13
    日保護管束期滿，而該次施用毒品犯行，經本院於92年6月
    25日，以92年度易字第205號刑事判決判處有期徒刑4月確定
    ，於95年10月13日執行完畢出監；嗣因贓物案件，經本院宜
    蘭簡易庭於97年7月7日，以97年度宜簡字第251號刑事判決
    判處有期徒刑3月，減為有期徒刑1月15日，於97年8月11日
    易科罰金執行完畢。
二、詎甲○○猶不知悔改，竟基於施用第二級毒品安非他命（下
    稱安非他命），先後於：(一)97年7月23日下午6時許，在宜蘭
    縣頭城鎮○○○路60號住處內，以將安非他命摻入玻璃球內
    燒烤吸食煙霧之方式，施用安非他命1次。(二)97年8月23日往
    前回溯1、2日內某時，在宜蘭縣頭城鎮○○○路60號住處內
    ，以將安非他命摻入玻璃球內燒烤吸食煙霧之方式，施用安
    非他命1次。嗣其於：(一)97年7月25日晚間11時30分許，為警
    在宜蘭縣頭城鎮○○路○段663號前查獲，扣得安非他命1包
    （淨重10.663公克、驗後餘重10.6622公克），並於翌日上
    午10時許採集尿液送鑑定之結果，呈安非他命類陽性反應；
    (二)97年8月23日下午5時30分許，為警在宜蘭縣頭城鎮○○○
    路60號住處搜索查獲，扣得安非他命2包（合計淨重0.891公
    克、驗後餘重合計0.8909公克），玻璃球吸食器1組、酒精
    燈1個，並於翌日上午8時50分許採集尿液送鑑定之結果，呈
    安非他命類陽性反應，始知悉上情。
三、案經宜蘭縣警察局礁溪分局報請臺灣宜蘭地方法院檢察署檢
    察官偵查起訴。
    理  由
一、訊據被告於本院審理中，對於上開施用毒品安非他命犯行坦
    承不諱，且其分別為警於97年7月26日、同年8月24日採集尿
    液送鑑定之結果，均呈安非他命陽性反應，有宜蘭縣警察局
    礁溪分局毒品犯罪嫌疑人尿液採驗作業管制紀錄，及慈濟大
    學濫用藥物檢驗中心出具之檢驗總表各2紙在卷可證（97 年
    度毒偵字第691號卷第10、11頁、97年度毒偵字第801號卷第
    9、10頁）。再扣案之結晶狀物品3包，經送請交通部民用航
    空醫務中心毒品鑑定後，均認係毒品安非他命，有該局97年
    8 月11日航藥鑑字第0974016號、97年9月12日航藥鑑字第
    0974698號鑑定書2紙附卷可稽（97年度毒偵字第691號卷第
    12頁、97年度毒偵字第801號卷第11頁）。是被告自白施用
    毒品犯行要與事實相符，足堪採信。又被告前因施用毒品案
    件，經本院以87年度毒聲字第502號裁定送觀察、勒戒後，
    認無繼續施用毒品傾向，由臺灣宜蘭地方法院檢察署檢察官
    以87年度偵字第4215號為不起訴處分確定；再因施用毒品案
    件，經本院以92年度毒偵字第58號裁定送觀察、勒戒後，認
    有繼續施用毒品傾向，經本院以92年度毒聲字第253號裁定
    送強制戒治，於92年11月20日停止強制戒治並付保護管束，
    於93年5月13日保護管束期滿，而該次施用毒品犯行，經本
    院以92年度易字第205號刑事判決判處有期徒刑4月確定，於
    95年10月12日縮刑期滿執行完畢，有卷附臺灣高等法院被告
    前案紀錄表可參。依上所述，本件事證明確，被告於強制戒
    治執行完畢後5年內再犯本件施用毒品犯行堪以認定，應依
    法論科。
二、查安非他命為毒品危害防制條例第2條第2項第2款所規定之
    第二級毒品，不得擅自施用，核被告前開施用安非他命之行
    為，係犯毒品危害防制條例第10條第2項施用第二級毒品罪
    。被告施用行為前後持有安非他命之低度行為，為其施用之
    高度行為所吸收，均不另論罪。被告所犯上開施用安非他命
    2罪，犯意各別，行為互殊，應予分論併罰。再被告於97 年
    7月25日為警查獲後，於97年7月30日至宜蘭縣政府警察局礁
    溪分局頭城分駐所向員警提供毒品提供者為邱正財，由礁溪
    分局員警於97年7月31在宜蘭縣頭城鎮○○路○段33巷22號前
    查獲邱正財，有宜蘭縣政府警察局礁溪分局97年12月4日警
    礁偵字第0974013790號函檢送之職務報告書、移送案件報告
    書（本院卷第40至46頁），是被告此次施用毒品犯行，爰依
    毒品危害防制條例第17條減輕其刑。查被告前因施用毒品案
    件，經本院以92年度易字第205號刑事判決判處有期徒刑4
    月確定，於95年10月13日縮刑期滿執行完畢出監，有卷附臺
    灣高等法院被告前案紀錄表可按，其受有期徒刑之執行完畢
    ，5年內再犯法定刑有期徒刑以上之上開2罪，為累犯，均依
    法加重其刑，又被告關於97年7月23日施用毒品犯行部分，
    同時有上開加重減輕事由，依刑法第71條第1項規定先加後
    減之。爰審酌被告前經毒品危害防制條例觀察、勒戒及強制
    戒治等程序，再經本院就其施用毒品判處有期徒刑後，竟再
    犯本件施用毒品犯行，顯見其已無法依憑己力拔除毒癮，惟
    念其坦承犯行，態度良好及施用情形等一切情狀，各就其所
    犯上開2罪分別量處如主文所示之刑，及定其應執行刑，以
    示懲儆。扣案之安非他命3包（合計淨重11.554公克、驗後
    餘重合計11.5531公克）為第二級毒品，另扣案之玻璃球1
    個為被告專供施用安非他命之器具，爰依毒品危害防制條例
    第18條第1項前段宣告沒收銷燬之。另扣案之酒精燈1個，係
    供被告施用安非他命所用之物，且屬被告所有，亦據被告供
    承在卷，依法宣告沒收。
據上論斷，應依刑事訴訟法第299條第1項前段，毒品危害防制條
例第10條第2項、第17條、第18條第1項前段，刑法第11條前段、
第47條第1項、第51條第5款、第38條第1項第2款，判決如主文。
本案經檢察官郭欣怡到庭執行職務。
中    華    民    國    97    年    12     月    30   日
                  刑事第四庭法  官  辜漢忠
以上正本證明與原本無異。
如不服本判決應於收受送達後十日內向本院提出上訴書狀，並應
敘述具體理由；其未敘述上述理由者，應於上訴期間屆滿後二十
日內向本院補提理由書(均須按他造當事人之人數附繕本)「切勿
逕送上級法院」。
                            書記官  許麗汝
中    華    民    國    97    年    12    月    30    日
附錄本案論罪科刑法條：
毒品危害防制條例第10條第2項
施用第二級毒品者，處3年以下有期徒刑。


司法院資訊處製作；財團法人民間司法改革基金會備份。
